臺灣士林地方法院刑事判決　　　　　　　96年度易字第1138號
公　訴　人　臺灣士林地方法院檢察署檢察官
被　　　告　丙○○
上列被告因竊盜案件，經檢察官提起公訴（96年度偵字第5170號
、96年度偵字第5524號），被告為有罪之陳述，本院裁定改行簡
式審判程序，並判決如下：
    主  文
丙○○犯攜帶兇器竊盜罪，累犯，處有期徒刑拾月，減為有期徒
刑伍月；又犯攜帶兇器竊盜罪，累犯，處有期徒刑拾月，減為有
期徒刑伍月，應執行有期徒刑玖月。
    事  實
一、丙○○前於92年間，因搶奪、竊盜等案件，經法院判處有期
    徒刑八月、七月，應執行有期徒刑一年確定；又於92年間，
    因毒品危害防制條例案件，經法院判處有期徒刑七月確定，
    而前開各罪經合併定應執行刑及接續執行後，均於民國94年
    10月22日執行完畢釋放出監，詎仍不知悛悔，竟意圖為自己
    不法之所有，先於民國95年12月13日10時許，攜帶其所有客
    觀上足供兇器使用之文具剪1 把，在臺北市○○區○○路13
    巷11號前，撿拾路邊石塊擊破乙○○停放該處之1757─BB號
    自小客車右前車窗玻璃後（毀損部分未據告訴），持文具剪
    剪斷車內線路，竊取液晶螢幕1 個、DVD 音響、空調設備各
    1 組及高速公路電子收費ETC 感應器1 個、遠通電收儲值卡
    1 張、行動電話1 支。又於96年1 月8 日凌晨5 時許，在臺
    北市士林區○○○路○ 段190 巷140 之1 號前，以相同方式
    撿拾路邊石塊擊破甲○○停放該處之5878─NM號自小客車左
    後車窗玻璃後（毀損部分未據告訴），持所有客觀上足供兇
    器使用之文具剪剪斷線路，竊取車內汽車音響及衛星導航各
    1 組。嗣經檢察官依乙○○遭竊之行動電話及於甲○○遭竊
    之自小客車上為警採獲之指紋循線查悉上情。
二、案經臺灣士林地方法院檢察署檢察官自動檢舉及周士能訴由
    臺北市政府警察局士林分局報請臺灣士林地方法院檢察署檢
    察官偵查起訴。
    理  由
一、前揭犯罪事實，業據被告丙○○於偵查中及本院審理時供認
    不諱（見第5170號偵查卷第9 至11頁、本院96年9 月5 日審
    判筆錄），核與告訴人即被害人乙○○及甲○○於警詢中指
    訴情節相符，且經證人陳俊宏於偵查中證述被告向其借用門
    號0000000000號SIM 卡使用等情屬實（見第2817號偵查卷第
    5 至6 頁、第5524號偵查卷第7 至8 頁、第2817號偵查卷第
    37至38頁、第53至54頁），並有遠傳電信電話通聯單、電話
    號碼申請人查詢資料表、內政部警政署刑事警察局96年2 月
    26日刑紋字第0960019397號指紋鑑驗書各一份及刑案現場照
    片及指紋照片共16張在卷可資佐證，足徵被告自白與事實相
    符。本件事證明確，被告犯行堪以認定。
二、按刑法第321 條第1 項第3 款之攜帶兇器竊盜罪，係以行為
    人攜帶兇器為其加重條件，此所謂兇器，其種類並無限制，
    凡客觀上足對人之生命、身體、安全構成威脅，具有危險性
    之兇器均屬之，且祇須行竊時攜帶此種具有危險性之兇器為
    已足，並不以攜帶之初有行兇之意圖為必要（最高法院79年
    臺上字第5253號判例參照）。查被告先後兩次竊盜所攜帶之
    文具剪，屬質地堅硬之金屬利器，業據被告於本院審理時自
    承在卷，並有當庭繪製之文具剪圖附卷可稽（見本院96年9
    月5 日審判筆錄），客觀上足以對人之生命、身體、安全構
    成威脅，具有危險性，自屬兇器。核被告先後兩次所為，均
    係犯刑法第321 條第1 項第3 款之攜帶兇器竊盜罪，其二次
    竊盜行為，犯意各別，行為互殊，應予分論併罰。又被告有
    事實欄所述犯罪科刑執行情形，有臺灣高等法院被告前案紀
    錄表附卷可參，其於有期徒刑執行完畢五年內，故意再犯有
    期徒刑以上之本罪，應依刑法第47條第1 項之規定論以累犯
    ，並加重其刑。爰審酌被告有多次竊盜前科、犯罪手段、竊
    得財物之價值，與犯罪後供認犯行之態度等一切情狀，量處
    如主文所示之刑。又被告犯罪時間在96年4 月24日以前，合
    於中華民國九十六年罪犯減刑條例之減刑要件，所犯攜帶兇
    器竊盜等罪，依該條例規定減刑如主文所示，並諭知易科罰
    金之折算標準及定應執行之刑。
三、另被告持以行竊之文具剪，因未扣案，且被告供承業已丟棄
    ，為免將來執行困難，故不予宣告沒收。
據上論斷，應依刑事訴訟法第299 條第1 項前段、第273 條之1
第1 項，刑法第321 條第1 項第3 款、第41條第1 項前段、第47
條第1 項、第51條第5 款，刑法施行法第1 條之1 ，中華民國九
十六年罪犯減刑條例第2 條第1 項第3 款、第7 條、第9 條，判
決如主文。
本案經檢察官高俊申到庭執行職務。
中　　華　　民　　國　　96　　年　　9 　　月　　19　　日
　　　　　　　　　刑事第六庭法　官  周明鴻
以上正本證明與原本無異。
如不服本判決應於判決送達後10日內向本院提出上訴狀，其未敘
述上訴之理由者並得於提起上訴後20日內向本院補提理由書 (均
須按他造當事人之人數附繕本)。
                            書記官  丁梅芬
中　　華　　民　　國　　96　　年　　9 　　月　　26　　日
附錄本案論罪科刑法條之依據：
中華民國刑法第321條第1項第3款
（加重竊盜罪）
犯竊盜罪而有左列情形之一者，處 6 月以上、 5 年以下有期徒
刑：
一  於夜間侵入住宅或有人居住之建築物、船艦或隱匿其內而犯
    之者。
二  毀越門扇、牆垣或其他安全設備而犯之者。
三  攜帶兇器而犯之者。
四  結夥三人以上而犯之者。
五  乘火災、水災或其他災害之際而犯之者。
六  在車站或埠頭而犯之者。
